臺灣基隆地方法院民事裁定  
109年度家調裁字第15號
聲  請  人  何金剛(HA KIM CUONG)

訴訟代理人  林宇文律師
相  對  人  呂惠仁  

上列當事人間認領子女事件，本院裁定如下：
    主  文
相對人呂惠仁（男、民國00年0月00日生、身分證統一編號：Z00
0000000號）應認領何金剛（女、民國00年0月00日生、越南國人
、護照號碼：M0000000）之子呂得維（男，民國000年00月0日生
）為其子。
訴訟費用由聲請人負擔。
    理  由
一、聲請意旨略以：聲請人何金剛即HA KIM CUONG與相對人於無
    婚姻關係下交往，聲請人於107年12月5日在王立文婦產科產
    下一子呂得維。今相對人已與呂得維實施親子血緣鑑定，確
    認其與呂得維有親子血緣關係，為使渠等間之親子關係及早
    確定，爰依民法第1067條規定提起本件訴訟，請求認領子女
    ，並聲明：相對人應認領呂得維為其子女等語。
二、相對人則以：同意聲請人訴之聲明等語。
三、按當事人就不得處分之事項，其解決事件之意思已甚接近或
    對於原因事實之有無不爭執者，得合意聲請法院為裁定。法
    院為前項裁定前，應參酌調解委員之意見及家事調查官之報
    告，依職權調查事實及必要之證據，並就調查結果使當事人
    或知悉之利害關係人有陳述意見之機會。當事人聲請辯論者
    ，應予准許，家事事件法第33條第1項、第2項定有明文。又
    依同法第35條第1項規定，上開裁定確定者，與確定判決有
    同一之效力。經查，本件兩造合意聲請本院以裁定終結本件
    家事事件，此有本院民國109年11月5日調解程序筆錄1份附
    卷為憑，本院自應依前揭規定為裁定，合先敘明。
四、按有事實足認其為非婚生子女之生父者，非婚生子女或其生
    母或其他法定代理人，得向生父提起認領之訴，民法第1067
    條第1項定有明文。經查，聲請人主張之事實，業據其提出
    呂得維即之出生證明書、聲請人中華民國居留證影本、博微
    生物科技股份有限公司分子生物實驗室DNA基因圖譜型別分
    析報告為證。而觀諸聲請人提出之分析報告略以：送檢註明
    為呂惠仁與何金剛之子之檢體，其相對應之各DNA型別均無
    不符，故不排除一親等直系親緣關係之機率為99.00000000％
    等語，且相對人對於此鑑定結果亦不爭執，業於調解時合意
    聲請本院逕為裁定，從而，聲請人主張相對人為呂得維之生
    父之事實，應堪採信。故聲請人本於民法第1067條第1項之
    規定，對相對人提起認領之訴，訴請相對人應認領呂得維，
    為有理由，應予准許，爰裁定如主文所示。
五、依家事事件法第33條、第97條、非訟事件法第21條第2項、
    民事訴訟法第78條，爰裁定如主文。
中　　華　　民　　國　　109 　年　　11　　月　　18　　日
                   家事法庭     法  官  何怡穎
以上正本係照原本作成。
如對本裁定抗告須於裁定送達後10日內向本院提出抗告狀。
中    華    民    國   109    年    11    月    18    日
                                書記官  蕭利峰